臺灣彰化地方法院刑事判決
110年度交易字第658號
公  訴  人  臺灣彰化地方檢察署檢察官
被      告  張幸雄



上列被告因公共危險案件，經檢察官提起公訴（110年度偵字第1
2237號），被告於本院就被訴事實為有罪之陳述，本院裁定改以
簡式審判程序審理，判決如下：
    主  文
張幸雄犯不能安全駕駛動力交通工具罪，累犯，處有期徒刑玖月
。
    事實及理由
一、本案被告張幸雄所犯係死刑、無期徒刑、最輕本刑為3 年以
    上有期徒刑以外之罪，被告於準備程序中就被訴事實為有罪
    之陳述，經告知簡式審判程序之旨，並聽取公訴人及被告之
    意見後，本院認為適宜而依刑事訴訟法第273 條之1 第1 項
    規定，裁定進行簡式審判程序，且依同法第273 條之2 、第
    159 條第2 項之規定，不適用同法第159 條第1 項傳聞法則
    有關限制證據能力之相關規定，亦不受同法第161 條之2 、
    第161 條之3 、第163 條之1 及第164 條至170 條規定之限
    制，合先敘明。
二、本件犯罪事實、證據併所犯法條，除證據部分補充被告於本
    院之自白外，均引用檢察官起訴書之記載（如附件）。
三、按行為後法律有變更者，適用行為時之法律，但行為後之法
    律有利於行為人者，適用最有利於行為人之法律，刑法第2
    條第1項定有明文。刑法第185條之3第1項於民國111年1月28
    日修正公布，並於同年月30日施行，修正前規定「駕駛動力
    交通工具而有下列情形之一者，處2年以下有期徒刑，得併
    科20萬元以下罰金：一、吐氣所含酒精濃度達每公升零點二
    五毫克或血液中酒精濃度達百分之零點零五以上。二、有前
    款以外之其他情事足認服用酒類或其他相類之物，致不能安
    全駕駛。三、服用毒品、麻醉藥品或其他相類之物，致不能
    安全駕駛。」，修正後規定「駕駛動力交通工具而有下列情
    形之一者，處3年以下有期徒刑，得併科30萬元以下罰金：
    一、吐氣所含酒精濃度達每公升零點二五毫克或血液中酒精
    濃度達百分之零點零五以上。二、有前款以外之其他情事足
    認服用酒類或其他相類之物，致不能安全駕駛。三、服用毒
    品、麻醉藥品或其他相類之物，致不能安全駕駛。」，經比
    較新舊法結果，修正後之規定並未較有利於被告，自應適用
    修正前刑法第185條之3第1項規定論處。
四、被告前因公共危險案件，經本院以108年度交易字第415號判
    決判處有期徒刑8月確定，於民國109年6月21日徒刑執行完
    畢出監，復於5 年內再犯本件，自屬刑法第47條所規定之累
    犯，應加重其刑，參酌大法官釋字第775 號解釋：「惟其不
    分情節，基於累犯者有其特別惡性及對刑罰反應力薄弱等立
    法理由，一律加重最低本刑，於不符合刑法第59條所定要件
    之情形下，致生行為人所受之刑罰超過其所應負擔罪責之個
    案，其人身自由因此遭受過苛之侵害部分，對人民受憲法第
    8 條保障之人身自由所為限制，不符憲法罪刑相當原則，牴
    觸憲法第23條比例原則。於此範圍內，有關機關應自本解釋
    公布之日起2 年內，依本解釋意旨修正之。於修正前，為避
    免發生上述罪刑不相當之情形，法院就該個案應依本解釋意
    旨，裁量是否加重最低本刑。」之意旨，爰審酌被告先前已
    有多次公共危險前科，多次遭刑罰仍未予改進，係對刑罰之
    反應力薄弱，依刑法第47條第1 項加重其最低本刑尚無過苛
    之虞，自應依法加重其刑。
五、爰以行為人責任為基礎，審酌被告前已經因公共危險案件，
    經本院以98年度交簡字第1389號判決判處拘役59日確定、本
    院以104年度交簡字第2062號判決處有期徒刑2月確定、本院
    以106年度交簡字第2882號判決處有期徒刑5月確定、本院以
    106年度交簡字第3069號判決判處有期徒刑6月確定、本院以
    108年度交易字第415號判決判處有期徒刑8月確定，前已有5
     次公共危險罪之確定判決，應深知酒精成分對人之意識、
    控制能力具有不良影響，且超量飲酒將導致對周遭事務之辨
    識及反應能力降低，對往來之公眾及駕駛人自身皆具有高度
    之危險性，竟仍不知檢點行徑，仍再次酒後駕車，漠視自己
    及公眾之安全，所為殊屬可議，然被告坦承犯行，態度尚可
    ，並審酌其犯罪動機、手段暨被告自陳之家庭生活經濟狀況
    （本院卷第136頁）等一切情狀，爰量處如主文所示之刑，
    以示懲儆。
六、依刑事訴訟法第273條之1第1項、第299條第1項、第310條之
    2、第454條第2項，刑法第2條第1項前段、第185條之3第1項
    第1款(修正前)、第47條第1項，刑法施行法第1條之1第1項
    ，判決如主文所示。
七、如不服本件判決，得自收受判決送達之日起20日內，向本院
    提出上訴書狀，上訴於第二審法院。
本案經檢察官林芬芳提起公訴，檢察官劉欣雅到庭執行職務。
中　　華　　民　　國　　111 　年　　4 　　月　　27　　日
                  刑事第四庭    法      官  許家偉
以上正本證明與原本無異。
如不服本判決應於收受判決後20日內向本院提出上訴書狀，並應
敘述具體理由。其未敘述上訴理由者，應於上訴期間屆滿後20日
內向本院補提理由書(須附繕本)「切勿逕送上級法院」。
中　　華　　民　　國　　111 　年　　4 　　月　　27　　日
                                書  記  官  張良煜
附錄本件論罪科刑法條全文
中華民國刑法第185條之3(修正前)
駕駛動力交通工具而有下列情形之一者，處 2 年以下有期徒刑
，得併科 20 萬元以下罰金：
一、吐氣所含酒精濃度達每公升零點二五毫克或血液中酒精濃度
    達百分之零點零五以上。
二、有前款以外之其他情事足認服用酒類或其他相類之物，致不
    能安全駕駛。
三、服用毒品、麻醉藥品或其他相類之物，致不能安全駕駛。
因而致人於死者，處 3 年以上 10 年以下有期徒刑；致重傷者
，處 1 年以上 7 年以下有期徒刑。
曾犯本條或陸海空軍刑法第 54 條之罪，經有罪判決確定或經緩
起訴處分確定，於五年內再犯第 1 項之罪因而致人於死者，處
無期徒刑或 5 年以上有期徒刑；致重傷者，處 3 年以上 10 年
以下有期徒刑。